【裁判字號】    89,訴,233
【裁判日期】    900614
【裁判案由】    營利事業所得稅
【裁判全文】
臺中高等行政法院判決                              八十九年度訴字第二三三號
                              .
    原      告  甲○○
    代  表  人  乙○○
    訴訟代理人  丙○○
右當事人間因營利事業所得稅事件，原告不服行政院中華民國八十九年七月十八日台
八十九訴字第二一六一九號訴願決定，提起行政訴訟。本院判決如左︰
    主  文
原告之訴駁回。
訴訟費用由原告負擔。
    事  實
壹、事實概要：
    緣原告於民國（以下同）七十九年八月八日以來惠企業社名義申請營業登記，營
    業項目為自產蔬菜零售，惟原告自八十年至八十三年間擅自經營豬肉肉品買賣，
    未依營業稅法第三十條規定申請營業項目變更登記，案經法務部調查局雲林縣調
    查站查獲，移送被告機關審理違章成立，經核定原告逃漏八十三年度營利事業所
    得稅新台幣（以下同）一、六二二、二八五元，除發單補徵該筆稅款外，並按所
    漏稅額一、六二二、二八五元裁處一．五倍罰鍰二、四三三、四○○元（計至百
    元止）。原告不服，申經復查結果，未准變更，提起訴願、再訴願遞遭駁回，乃
    提起本件行政訴訟。
貳、兩造聲明：
    (一)原告聲明求為判決：再訴願決定、訴願決定及原處分均撤銷。
    (二)被告聲明求為判決：原告之訴駁回。
、當事人之陳述及爭執要點：
  一、原告方面：
    (一)本件係被告經由調查局之筆錄推定課稅，被告並告未查獲原告進貨、出貨、庫
      存貨品之數量，或買賣進銷貨品、客戶、廠商‧‧‧等之明細資料，僅憑臆測
      核課，顯有未合。
    (二)本件刑事部分原告已獲判無罪定讞，而營業稅及罰鍰部分亦經最高行政法院八
      十五年度判字第一八九○號將再訴願決定、訴願決定及原處分均撤銷。查營利
      事業所得稅應以營業稅所認定之營業額之為基礎，同一事件中，營業稅之處分
      既經判決撤銷，營利事業所得稅之課徵自生疑義。又同係補徵原告營利事業所
      得稅及罰鍰之案件，關於八十、八十一、八十二年度部分係處一倍罰鍰，如今
      因國家財政困難，本件八十三年度卻處一．五倍罰鍰，顯未顧及被告權益。
    (三)原告之買賣皆以三聯估價單為依據，上面皆載有廠商客戶之簽收名字。被告卻
      以所謂之「違章證物帳冊四十冊」核定原告非事實之所得，並稱上開帳冊中二
      十四冊為銷貨簿、十五冊係估價單、另一冊係進貨簿，又以進貨簿並無進貨品
      名、數量、單價、日期、出售人之記載，按同業利潤標準核定所得額。然上開
      銷貨簿同樣無品名、數量、單價等資料，惟十五冊之估價單確載有店名、品名
      、數量、單價等，應以之為計算之依據。被告昧於事實核課稅捐，於法顯屬不
      合。事實上，上開「銷貨簿」是原告在書局隨手購得，實際上卻是原告書寫之
      雜項收支紀錄，其中包括原告向訴外人借貸、調度周轉金錢之記載、養豬時積
      欠飼料商貨款及被訴外人倒債、欠債憑證，還有一些是託人家運輸、家用、建
      豬舍、僱請臨時工資等費用記載。另被告將買入與賣出金額都算入原告銷售金
      額，亦不合理。被告故意忽視上開帳冊內之實際記載，而所有憑證已於估價單
      冊中，原告未以之計算，卻一再要求原告提供成本損費有關資料供核，並任意
      猜度，其出入何止千里，亦枉顧百姓之權益。此外，被告未認列原告八十二年
      度之期末存貨轉於八十三年度之期初存貨之銷貨成本，亦有未合。綜上，本件
      被告以所得稅法第一百十條規定，認定原告漏報或短報所得，與事實不符。
    (四)八十三年十一月四日於雲林縣財稅警聯合查緝小組之談話筆錄，因當時稅務員
      稱：沒有關係，如果錯可以申請復查，所以原告才簽名。
    (五)罰鍰部分，因核課資料仍有疑問，且被告機關查扣原告四十本帳冊，一切資料
      均遭查扣從未發還，致使原告無法核對。經原告於訴訟中前往影印抄錄資料，
      重新列表計算，應以該表所列金額為準。
    (六)稅捐稽徵法第二十三條規定稅捐之徵收期間為五年，本件徵收之適法性亦生疑
      義？
  二、被告方面：
    (一)補徵八十三年度營利事業所得稅部分：
    1.按「納稅義務人應於每年二月二十日起至三月底止，填具結算申報書，向該管
      稽徵機關，申報其上一年度內構成綜合所得總額或營利事業收入總額之項目及
      數額，以及有關減免、扣除之事實，並應依其全年應納稅額減除暫繳稅額，計
      算其應納之結算稅額，於申報前自行繳納。但短期票券利息所得之扣繳稅款不
      得減除。」為所得稅法第七十一條第一項所規定。次按「小規模營利事業經稽
      徵機關查獲之實際營業額大於原查定營業額者，其差額應補徵營利事業所得稅
      ；如其未能提示有關成本資料以供核定，且其實際營業額在適用當年度『擴大
      書面審核營利事業所得稅結算申報案件實施要點』之營業額標準以內者，應依
      該要點規定純益率核定其所得額。若實際營業額大於適用要點之營業額標準以
      上者，其全年所得額均應按同業利潤標準核定。」復為財政部七十五年三月二
      十二日台財稅第七五二二四六九號函釋在案。
    2.本件原告原係小規模營利事業，八十三年度經查定每月營業額為五四、二○○
      元，全年度營業額為六五○、四○○元，於八十年至八十三年間因擅自經營登
      記營業項目以外之豬肉肉品買賣業務，案經法務部調查局雲林縣調查站查獲，
      移送被告機關審理違章成立，經被告機關核定八十三年度漏報銷售額計五八、
      九七八、八七五元，初查乃重行核定本期營業收入計五九、六二九、二七五元
      ，全年所得額六、五四六、二一六元，應補稅額（漏稅額）一、六二二、二八
      五元。原告不服，申請復查。案經被告機關復查決定駁回，訴願、再訴願決定
      亦持與被告機關相同論見，予以駁回。
    3.原告於訴訟中即九十年四月十六日函寄其自行計算之買賣豬肉肉品記錄，送交
      被告機關查核，經核原告所計算賣出金額為二九、五八九、一五五元，買入金
      額為一四、二一八、六○○元，倘原告主張係屬可採，則賣出金額（售價）減
      除買入金額（成本），買賣淨額為一五、三七○、五五五元，已較被告機關所
      核定之銷售豬肉所得額六、四八七、六七六元為高。次核原告並無各項營業費
      用之帳簿憑證可供查核，是其八十三年度營業費用總額，縱准依所得稅法第八
      十三條第一項及同法施行細則第八十一條規定，按豬肉零售同業費用率百分之
      九予以認列，其營業費用總額為二、六六三、○二四元（即29,589,155元×9
      ％），據此計算結果，其買賣豬肉所得額為一二、七○七、五三一元，亦較被
      告機關核定之所得額六、四八七、六七六元為高，是依據原告所提供之資料計
      算，明顯不利於原告。
    4.原告訴稱，依據法務部調查局雲林縣調查站，所查扣之帳簿及估價單所載，原
      告八十三年度銷售豬肉金額，僅為二九、五八九、一五五元，而非五八、九七
      八、八七五元。惟查原告銷售豬肉肉品時，已於估價單詳載銷售數量、品名及
      金額，而該估價單所載銷貨收入，僅部分列帳記載於查扣之帳簿，尚有其他銷
      貨收入未列入，例如：蔡俊傑、洪世隆、「統好」、「正佳」等客戶之銷貨金
      額，原告即未載入帳簿；另查原告主張出售予「林鴻令」之金額為三六三、七
      五二元，出售予「利雨」之金額為一五六、○○五元，經核對部分估價單，前
      者銷貨收入已達六○一、六○四元，後者亦達四六七、八一一元，綜上可證原
      告僅計算帳簿記載之收入，對於估價單所載銷貨收入，並未予以計算，是其主
      張八十三年度銷售豬肉金額，僅為二九、五八九、一五五元，委無可採。
    5.原告主張應認列八十二年度之期末存貨數額乙節，須原告當時曾實際盤點才能
      證明其數額，原告自承未作實際盤點，自無法認列。又原告之銷售單與估價單
      若有重複部分，被告機關核算時皆已剔除。至於原告若催繳無著，須取得債權
      憑證始能列為呆帳損失。
    6.經查本件系爭年度之銷售額涉及營業稅部分，業經行政救濟確定在案，被告按
      確定之銷售額予以核定八十三年度營業收入並無不合。詳情如下：
    (1)原告於七十九年八月八日，以來惠企業社名義申請營業登記，營業項目為自產
      蔬菜零售，惟原告自八十年至八十三年間擅自經營豬肉肉品買賣，未依營業稅
      法第三十條規定申請營業項目變更登記，嗣經法務部調查局雲林縣調查站查獲
      ，移送雲林縣稅捐稽徵處審理，經該處核算原告銷售豬肉肉品銷售額，八十年
      度計九、九二九、六一九元，八十一年度計三三、五一八、七四二元，八十二
      年度計七六、四四九、五三九元，八十三年度計五八、九七八、八七五元，四
      年度銷售豬肉肉品金額合計一七八、八七六、七七五元，該金額經原告負責人
      甲○○，於八十三年十一月四日，雲林縣財稅警聯合查緝小組談話筆錄確認無
      誤，該處遂據以核定補徵營業稅八、五一七、九四二元。
    (2)原告對該補徵營業稅處分不服，訴稱各該年度銷售額核算有誤，乃提起行政爭
      訟，案經該雲林縣稅捐稽徵處虎尾分處，於八十四年三月七日派員會同原告再
      次核算各該年度實際銷售豬肉肉品金額，其中八十二年度重複計算一一四、三
      二四元，其餘年度均無誤，故原核定銷售總額一七八、八七六、七七五元，重
      新確認實際銷售額為一七八、七六二、四三三元，並經原告於八十四年三月七
      日填具確認書在案，嗣後其營業稅事件歷經訴願、再訴願及行政訴訟，各該審
      級機關及最高行政法院，對系爭銷售額，並未指摘有計算錯誤或其他不合情事
      ，是原告八十三年度銷售豬肉肉品金額五八、九七八、八七五元，既經原告確
      認無誤，該筆實際銷售額，自屬原告八十三年度之營業收入，故被告機關核定
      原告八十三年度銷售豬肉肉品營業收入為五八、九七八、八七五元，並無不合。
    7.又原告就系爭之銷售額，並未提供帳冊及相關成本、損費之憑證供核，另法務
      部調查局雲林縣調查站所查扣原告相關違章證物，業已移交由雲林縣稅捐稽徵
      處保管，經向該處調借共計四十冊，其中二十四冊為銷貨簿、十五冊估價單，
      均係原告銷貨收入之事證，八十三年度短漏報銷售豬肉收入金額，業經雲林縣
      稅捐稽徵處核算為五八、九七八、八七五元，並經原告之代表人認諾屬實，另
      其進貨簿並無進貨（進料）品名、數量、單價、日期、出售人之記載，查扣之
      相關帳證亦無進貨（進料）憑證可稽，原告復未提供成本及損費有關資料供核
      ，被告機關就查獲漏報銷貨收入按肉類零售業淨利率百分之十一核定原告短漏
      報所得額六、四八七、六七六元，並無不合。
    8.次查原告銷售系爭豬肉收入，雖經雲林縣稅捐稽徵處重核免予核課營業稅，惟
      銷售豬肉之收入，所得稅法第四條並未規定免予課徵營利事業所得稅，是被告
      機關予以補徵稅額一、六二六、五五三元，於法並無不合。
    9.又本案係八十三年九月十三日查獲，原告並未辦理八十三年度營利事業所得稅
      結算申報，依稅捐稽徵法第二十一條第一項第三款規定，核課期間為七年，被
      告機關已於八十八年三月十五日合法送達繳款書，是原告主張已逾五年徵收期
      間乙詞，委無可採。
    (二)罰鍰部分：
    1.按「納稅義務人未依本法規定自行辦理結算申報，而經稽徵機關調查，發現有
      依本法規定課稅之所得額者，除依法核定補徵應納稅額外，應照補徵稅額，處
      三倍以下之罰鍰。」為所得稅法第一百十條第二項所明定。次按「主旨：小規
      模營業人經營登記項目以外之其他業務銷售額，被查獲者，其銷售額應依法計
      算補徵營業稅及所得稅並送罰。說明‧‧‧三、至所得稅部分，如有發生漏報
      所得情事，除應依法補徵所得稅外，並應依所得稅法第一百十條規定處罰，至
      於其漏稅額，應依營利事業所得稅查核準則第一百十二條規定計算。」復為財
      政部八十一年二月二十八日台財稅第八一○七五六七一三號函所明釋。
    2.本件原告本期漏報銷售額逃漏營利事業所得稅之事實，已如前述，被告機關復
      查決定遂依前揭法條規定及財政部函釋，就原告八十三年度所逃漏之漏稅額一
      、六二六、五五三元（應為一、六二二、二八五元之誤）處一．五倍之罰鍰二
      、四三三、四○○元，復查決定予以維持，揆諸首揭法條規定及財政部函釋意
      旨，並無不合，次查原告經營登記項目以外之其他業務，且實際營業額大於原
      查定之營業額，原告並未據實辦理結算申報，亦未於被告機關調查核定本年度
      營利事業所得稅前辦理補報，是其所訴並無逃漏或短報乙詞，並不足採，從而
      被告機關依首揭規定及財政部函釋意旨處以罰鍰二、四三三、四○○元，並無
      違誤，訴願、再訴願決定亦持與被告機關相同論見，予以駁回。
    3.查原告原為小規模營利事業，八十三年查定每月營業額為五四、二○○元，全
      年度營業收入為六五○、四○○元，嗣經查獲其實際營業額大於原查定營業額
      ，原告八十三年度並未辦理結算申報，經被告機關所屬虎尾稽徵所以中區國稅
      虎尾審字第八八○○○一二二七號函檢送承諾書請其書面承諾違章事實，惟於
      被告機關為裁罰處分前均未承諾，被告機關依行為時所得稅法第一百十條第二
      項規定就其違章情形，按財政部所發布「稅務違章案件裁罰金額或倍數參考表
      」，依所漏稅額一、六二二、二八五元，處一．五倍罰鍰二、四三三、四○○
      元，並無不當，至原告八十至八十二年度營利事業所得稅亦係應申報而未申報
      案件，原亦應按所漏稅額裁處一．五倍罰鍰，惟經被告機關前已按所漏稅額處
      以一倍罰鍰，該部分原告業已提起行政訴訟，目前繫屬最高行政法院審理中，
      該三年度裁處罰鍰倍數與本年度罰鍰倍數雖有不一，惟因基於行政救濟不得為
      更不利於行政救濟人之決定，乃未予變更裁處罰鍰為一．五倍，於法亦無不當
      ，原告所訴委無可採。
    理  由
一、按「納稅義務人應於每年二月二十日起至三月底止，填具結算申報書，向該管稽
    徵機關，申報其上一年度內構成綜合所得總額或營利事業收入總額之項目及數額
    ，以及有關減免、扣除之事實，並應依其全年應納稅額減除暫繳稅額，計算其應
    納之結算稅額，於申報前自行繳納。」為所得稅法第七十一條第一項所規定。次
    按「小規模營利事業經稽徵機關查獲之實際營業額大於原查定營業額者，其差額
    應補徵營利事業所得稅；如其未能提示有關成本資料以供核定，且其實際營業額
    在適用當年度『擴大書面審核營利事業所得稅結算申報案件實施要點』之營業額
    標準以內者，應依該要點規定純益率核定其所得額。若實際營業額大於適用要點
    之營業額標準以上者，其全年所得額均應按同業利潤標準核定。」復經財政部七
    十五年三月二十二日台財稅第七五二二四六九號函釋在案。
二、本件原告於七十九年八月八日申請獨資經營來惠企業社，營業項目為自產蔬菜零
    售，原係小規模營利事業，八十三年度經查定每月營業額為五四、二○○元，全
    年度營業額為六五○、四○○元。八十年至八十三年間因擅自經營登記營業項目
    以外之豬肉肉品買賣業務，案經法務部調查局雲林縣調查站查獲，移送被告機關
    審理違章成立，經被告機關核定八十三年度漏報銷售額計五八、九七八、八七五
    元。
三、原告雖主張：本件營業稅違章部分業經最高行政法院判決撤銷原處分，營利事業
    所得稅之課稅基礎業已不存在，被告核定之營業收入時，將非銷貨收入之原告所
    欠債務、貨款等均計入，顯有未合，應依原告訴訟中所提出之計算表計算云云。
    惟查：
    (一)原告於八十三年十一月四日於雲林縣財稅警聯合查緝小組談話筆錄中，原告業
      已陳稱：「經本人重新核算銷售額分別為．．．八十三年五八、九七八、八七
      五元，合計為一七八、八七六、七七五元無誤。」其後原告於八十四年三月三
      日至雲林縣稅捐稽徵處虎尾分處接受調查時復表示：稅捐機關所查扣之有關帳
      簿進銷數額，其可分開計算。乃於同年月七日至雲林縣稅捐稽徵處與復查員王
      進發會同查閱原有帳簿，發現其中一筆八十二年所登記之一一四、三四二元係
      屬重複，乃更正上開總銷售額為一七八、七六二、四三三元，有原告簽名蓋章
      之談話筆錄、確認書及相關之帳冊影本一紙在卷可稽。顯然原告於稅捐機關調
      查時，業已就查扣之資料為數次核算，並經簽名確認無誤，而上開更正者係屬
      八十二年度，與本件八十三年度之營利事業所得稅無關，則被告機關以上開調
      查所得核計本件所漏稅額，並無不合。
    (二)原告於訴訟中要求就查扣之帳證重行計算，經被告同意原告前往被告機關閱卷
      。本院為期原告無怨，應其要求延期審理，歷時四月有餘，原告遲至九十年四
      月十七日始提出計算表及影印之相關帳簿資料共三份，主張銷貨收入應以該計
      算表為準。經查：
      1.該表總計之賣出金額為二九、五八九、一五五元，買入金額為一四、二一八
        、六○○元。惟核對其所提之相關資料可知，該計算表僅以帳簿為資料，未
        加入估價單之資料，而其估價單所載銷貨收入，僅部分列帳記載於查扣之帳
        簿內，尚有其他銷貨收入未列入。例如蔡俊傑、洪世隆、統好、正佳‧‧‧
        等估價單記載之銷貨客戶之銷售金額，原告並未記入帳簿內；另查原告主張
        出售予「林鴻令」之金額為三六三、七五二元，出售予「利雨」之金額為一
        五六、○○五元，經核對部分估價單，前者銷貨收入已達六○一、六○四元
        ，後者亦達四六七、八一一元等情，業據被告核算無誤，並有其提出之補充
        事證影本及計算式一冊在卷可考，是以原告重為計算結果，主張其八十三年
        度銷售豬肉金額僅為二九、五八九、一五五元，委無可採。
      2.況縱認原告之主張可採，則賣出金額（售價）減除買入金額（成本），買賣
        淨額為一五、三七○、五五五元（即29,589,155-14,218,600=15,370,555）
        ，已較被告機關所核定之銷售豬肉所得額六、四八七、六七六元為高。而原
        告並無各項營業費用之帳簿憑證可供查核，是其八十三年度營業費用總額，
        縱准依所得稅法第八十三條第一項及同法施行細則第八十一條規定，按豬肉
        零售同業費用率百分之九予以認列，其營業費用總額為二、六六三、○二四
        元（即29,589,155×9％），據此計算結果，其買賣豬肉所得額為一二、七
        ○七、五三一元，亦較被告機關核定之所得額六、四八七、六七六元為高，
        則原告此部分主張反屬不利。
      3.此外，原告亦未能舉證證明上開其所主張之買入金額一四、二一八四、六○
        ○元，係屬當初在查緝小組或南投縣稅捐稽徵處會算時，誤列入銷貨收入者
        ，是以原告此部分主張尚不能為其有利之認定。
    (三)營業稅與營利事業所得稅之課徵並無必然之關係，本件營業稅及其罰鍰部分，
      雖經最高行政法院八十五年判字第一八九○號判決以：營業稅法業於八十四年
      一月十八日修正規定，凡未經加工之農牧產品均免徵營業稅，而撤銷原處分，
      惟營業稅雖經免稅，原告仍有營業收入，仍應核實課徵營利事業所得稅。原告
      主張本件因營業稅免稅，其課稅基礎業已不存在云云，不足採取。又原告未能
      舉證以實其說，空言主張被告核定之營業收入時，誤將原告所欠債務、貨款等
      均計入乙節，亦不足採。
四、如前所述原告八十三年度漏報銷售豬肉之收入為五八、九七八、八七五元，而原
    告之進貨簿及其所訴訟中提出之帳冊資料，均無進貨之品名、數量、單價、日期
    等記載，查扣之相關帳證亦無進貨憑證，原告復未能提供成本及損費有關資料供
    核，被告乃以上開銷貨收入按肉類零售業淨利率百分之十一核定原告短報所得額
    六、四八七、六七六元，並據以核定原告逃漏八十三年度營利事業所得稅一、六
    二二、二八五元，並無不合。
五、按「納稅義務人未依本法規定自行辦理結算申報，而經稽徵機關調查，發現有依
    本法規定課稅之所得額者，除依法核定補徵應納稅額外，應照補徵稅額，處三倍
    以下之罰鍰。」為所得稅法第一百十條第二項所明定。次按「小規模營業人經營
    登記項目以外之其他業務銷售額，被查獲者，其銷售額應依法計算補徵營業稅及
    所得稅並送罰。」復為財政部八十一年二月二十八日台財稅第八一○七五六七一
    三號函所明釋。本件原告原為小規模營利事業，八十三年查定銷售蔬菜全年度營
    業收入為六五○、四○○元，嗣經查獲其另銷售豬肉已如前述，故其實際營業額
    大於原查定營業額。又查原告八十三年度並未辦理結算申報，經被告機關所屬虎
    尾稽徵所以中區國稅虎尾審字第八八○○○一二二七號函檢送承諾書請其書面承
    諾違章事實，惟於被告機關為裁罰處分前均未承諾，有原處分卷可稽，被告機關
    依行為時所得稅法第一百十條第二項規定，就其違章情形按財政部所發布「稅務
    違章案件裁罰金額或倍數參考表」，依所漏稅額一、六二二、二八五元，處一．
    五倍罰鍰二、四三三、四○○元，並無不當。至原告訴稱其八十至八十二年度營
    利事業所得稅僅按所漏稅額裁處一倍罰鍰乙節，據被告所陳，該案亦係應申報而
    未申報案件，原亦應按所漏稅額裁處一．五倍罰鍰，惟經被告機關前已按所漏稅
    額處以一倍罰鍰，且原告業已提起行政訴訟，目前繫屬最高行政法院審理中，因
    基於行政救濟不得為更不利於行政救濟人之決定，乃未予變更裁處罰鍰為一．五
    倍等情，經核亦屬有據，原告此部分主張核無可採。
六、至原告質疑本件是逾徵收期限乙節，按稅捐之核課期間及徵收期間分別為稅捐稽
    徵法第二十一條、第二十三條所明定，前者係為確定納稅義務人之納稅義務之權
    限行使期間，後者為對納稅義務人已確定之納稅義務要求其履行之權限行使期間
    。經查本案係八十三年十一月四日經法務部調查局雲林縣調查站查獲，有談話筆
    錄附原處分卷可稽，而原告並未辦理八十三年度營利事業所得稅結算申報，依稅
    捐稽徵法第二十一條第一項第三款規定，核課期間為七年，其起算期間自規定申
    報期日屆滿翌日即八十四年四月一日起算，被告機關已於八十八年三月十五日合
    法送達繳款書，亦有郵局送達回執在卷可考，而本件又在行政救濟程序中，尚未
    確定，其徵收期限並未開始起算，是原告質疑徵收期間之適法性，顯有誤會，不
    足採取。
七、綜上所述，本件原處分並無違誤，一再訴願決定遞予維持，亦無不合，原告訴請
    撤銷為無理由，應予駁回。
據上論結，本件原告之訴為無理由，依行政訴訟法第一百九十五條第一項後段、第九
十八條第三項前段，判決如主文。
中    華    民    國     九十        年      六      月    十四         日
                    臺 中 高 等 行 政 法 院  第 三 庭
                                審 判 長 法  官      王  茂  修
                                         法  官      莊  金  昌
                                         法  官      許  金  釵
右正本證明與原本無異。
如不服本判決，應於收受本判決後二十日內以書狀敘述理由，經由本院向最高行政法
院提起上訴。並應繳納送達用雙掛號郵票拾份（三十四元）。
中    華    民    國     九十        年      六      月    十五         日
                                         法院書記官  李孟純


司法院資訊處製作；財團法人民間司法改革基金會備份。
